---
title: "Minicurso de ecologia numérica"
description: "PCA, Cluster e Índices de Diversidade"
author:
  - name: Marilia Melo Favalesso
    url: www.mmfava.com
date: 05-13-2021
output:
  distill::distill_article:
    self_contained: false
categories:
  - Análise de dados
  - Cluster
  - Ecologia
  - PCA
  - R
  - UNIOESTE
---


Em 2016 ministrei, em parceria com minha querida colega Thais Sobjak, um minicurso de Ecologia numérica para os graduandos de Ciência Biológicas da Universidade Estadual do Oeste do Paraná (UNIOESTE). O curso foi bem básico e apresentei os conceitos e práticas de PCA e Cluster em R. A Thais ensinou a parte de índices ecológicos. 

Na sequência, disponibilizo os materiais que utilizei. 

## Dia 1: 

### Análise de componentes principais (PCA)

```{r echo=FALSE}
knitr::include_url('pca/pca.html')
```

## Dia 2: 

### Análise de agrupamento (cluster)

```{r echo=FALSE}
knitr::include_url('cluster/cluster.html')
```

## Dia 3: 

### Índices de diversidade 

Parte da Thaís